{
  "message": "SYSTEM: NeOn Meeting, 10 February 2008\nContents\n[\nhide\n]\n1\nWP1\n2\nWP2\n3\nWP3\n4\nWP4\n5\nWP5\n6\nWP6\n7\nWP7\n8\nWP10\n9\nNOTICIAS\n10\nPAPERS\n11\nBLED\nWP1\n\nT1.1\nOMV refinemente, standarization and others\nDe la primera tarea (Apply received feedbach from Standford…), Raúl Palma dice que ya está hecha. \nR. Palma envía mail a Peter (CC Asun) para reportar en Bled sobre el consorcio OMV, y después empezar con el proceso de estandarización.\nT1.3\n, también terminada. Peter mandó la versión definitiva de D1.3.1.\nD1.3.2 R. Palma está trabajando en la implementación del software de los modelos de propagación. La 1ª versión es para febrero.\nR. Palma envía noticia a Asun para portal NeOn (Prioridad máxima).\nT1.4\n(Prioridad máxima) R. Palma envía a Yimin un mail para informarse sobre la evolución del D1.4.2, y su tarea dentro del deliverable.\nWP2\n\nGlosario de actividades: Mari Carmen está en contacto con Klass. El lunes tendrán una reunión por Skype. De momento no hay nada hecho.\nT2.2\nsobre las NeOn tools es para el mes 30, todavía hay tiempo.\nT2.4\nLabelTranslator. Mauricio está generando el deployment de la V1 y tiene problemas con las versiónes. Para ello ha contactado con Peter.\nMauricio (Prioridad máxima) analiza el deliverable que envió Erdmann sobre la implementación del modelo lingüístico (LIR), y toma una decisión en cuanto a implementarlo como una base de datos o como una ontología. El objetivo es ir a Bled con una versión consensuada. La solución que se tome debería ser genérica para que se pudiera reutilizar en otros proyectos.  \nMauricio se dedica también al diseño de la interfaz de usuario (New IU for LabelTranslator) siguiendo el diseño preliminar que le ha proporcionado la FAO (¿?).\nTodo ello se presentará en la reunión del OEG del jueves 17 de enero.\nLas tareas de escritura del deliverable e inclusión de nuevos idiomas no corren prisa.\nMauricio y R. Garcia monitorizan los experimentos del LabelTranslator en la clase de Lupe del jueves 17 de enero.\nÓ. Muñoz envía mensaje a Mauricio para recordarle que tiene que hacer la descripción de la herramienta LabelTranslator.\nT2.4\nElena envía noticia a Asun sobre el LIR para portal NeOn (Prioridad máxima).\nTambién envía un mail a Wim para preguntar el estado del trabajo sobre mappings entre el LIR y los estándares de la ISO de representación de información lingüística.\nAverigua para cuándo es el próximo deliverable sobre multilingualidad (?)\nT2.5\nMaría/Mari Carmen envían el viernes 11 de enero tablas a Valentina con la implementación de los ODPs que tengan hasta entonces. El resto en una semana/15 días. \nMari Carmen envía mail a Valentina y a Aldo (CC Asun y Elena) sobre la cuestión de actualizar el deliverable con los patrones lingüísticos de Elena en las plantillas de los patrones lógicos. \nMaría revisa repositorio actual para ver si se tienen que introducir los patrones lingüísticos de Elena.\nWP3\n\nBoris y Charo revisan documento de Barrasa.\nBoris envía mail a Barrasa para pedir las fórmulas. El documento tiene que estar listo a finales de febrero. \nBoris lo integra con el documento de Jerome antes de febrero.\nWP4\n\nMauricio (CC Asun) envía mail a Margherita o Caterina para preguntar sobre la interfaz para el LIR. Una vez decidida la implementación del LIR, Mauricio se dedica a hacer la UI.\nMauricio envía a R. García la definición de los experimentos (Prioridad máxima).\nMauricio escribe noticia sobre el LabelTranslator para portal de NeOn.\nMauricio lanza una demo al ESWC.\nWP5\n\nMari Carmen revisa\nT5.4\nEl reuse va un poco retrasado.\nMari Carmen envía a Asun lo que ha hecho en Milton Keynes.\nAndrés envía en enero a lista de correo de OEG un resumen con los niveles de reingeniería acordados y la justificación de los mismos.\nMari Carmen intercambia mails con Johann para verificar que ésta ha utilizado la metodología propuesta por MC.\nBoris, Andrés y Elena entregan la 1ª versión de sus respectivas secciones del D5.4.1 el viernes 18 de enero a Mari Carmen (Prioridad máxima).\nEl 15 de febrero se tiene que envíar al QA (Martin) el deliverable!!\nMari Carmen, Boris y Vilches se reúnen para tratar el tema de las ontologías centralizadas vs. federadas, etc., y lanzan esta cuestión a la lista del OEG para que la gente opine.\nT5.5\nÓ. Muñoz plantea el tema de las Methodologies for Applications en su presentación del 7 de febrero.\nT5.6\nR. García envía a Mari Carmen y a Mauricio un mail solicitando la descripción de los experimento de especificación, ciclo de vida y multilingualidad. \nLos experimentos del Ciclo de Vida los tiene Ó. Corcho. Los de patrones de la Summer School los tiene Mari Carmen casi revisados, y falta examinar los exámenes (Aldo y Valentina dijeron que tenían muchos experimentos).\nR. García envía mail a Erdman sobre experimentos de reuse para definir una 1ª versión.\nR. García envía mail al WP5 contando SoA.\nR. García revisa las fechas del deliverable.\nWP6\n\nÓscar Muñoz es el responsable de actualizar la información sobre los plug-ins: OWLdocu, R2O, LabelTranslator y Oyster\nR. Palma describe en el Wiki el PFC que necesitaría para cambiar el UI de Oyster más el plug-in (Prioridad máxima).\nR. Palma envía mail a Mathieu para la redacción de una noticia para el portal de NeOn.\nR. Palma manda a Ó. Muñoz la descripción de Oyster para la Website de NeOn.\nÓ. Corcho supervisa el trabajo de Raonne sobre el OWL.doc plug-in. Ó. Muñoz le proporciona la información que necesite sobre la NeOn toolkit, etc.\nBoris supervisa el trabajo de Jan sobre el R2O. Jan está trabajando en el diseño y tiene que analizar qué es lo que puede reutilizar. \nBoris envía mail a Asun sobre OntoMapp y Asun lo envía al WP6 y al EPMB (Prioridad máxima).\nYufei should have the Ontology Pattern matching plug-in ready by the end of January. (High priority).\nEdijius is going to start with the implementation of the “scheduling” plug-in, and he thinks that he will be able to show something by the end of January. Asun would like to see some mockups during the presentation to the OEG group. \nMari Carmen will supervise Edijius work.\nErdmann quiere incluir “methodology work” en el deliverable sobre el NeOn Toolkit. ¿Qué parte del WP5 se podría incluir ahí? Mari Carmen propone un enlace al Glosario de Actividades. \nAsun envía un mail a Erdmann.\nWP7\n\nT7.4.2\nBoris une interfaz gráfica a procesador en enero (Prioridad máxima).\nR. Palma dice que lo del workflow lo tiene como parte de la T1.3. R. Palma envía la noticia a Asun (Prioridad máxima).\nWP10\n\nAdrián realiza la tarea del reporte anual en primer lugar. Después trabajará en el dissemination report y en la modificación del JPA. \nAsun envía mail a Jane para comunicarle que Adrián va a ser la persona encargada del portal de ahora en adelante, en vez de Boris. \nBoris supervisa el trabajo de Adrián hasta finales de febrero.\nNOTICIAS\n\nMari Carmen escribe noticia sobre el ciclo de vida + las guías.\nPAPERS\n\nElena escribe el paper de multilingualidad cuando acabe con D5.4.1.\nR. García escribe paper después de la tesis.\nTodos consultan las notas de prensa para diseminaciones futuras.\nBLED\n\nFor the NeOn Meeting in Bled (19-22 February) the following demos are required: \nPatterns matching demo (Yufei)\nLabelTranslator demo (Mauricio)\nOWL.doc demo (Raonne)\nBoris helps Yufei with the taggers issue.",
  "speaker": "SYSTEM",
  "uuid": "d8c33655-2726-4889-80c4-433a2315c7ff"
}